臺灣宜蘭地方法院刑事判決　　　　　　　94年度交易字第36號
公　訴　人　臺灣宜蘭地方法院檢察署檢察官
被　　　告　乙○○
　　　　　　丁○○
上列被告因過失傷害案件，經檢察官提起公訴（94年度偵字第10
28號），本院合議庭裁定由受命法官進行簡式審判程序，爰不經
通常程序，判決如下：
    主  文
乙○○因過失傷害人，處有期徒刑參月，如易科罰金，以參佰元
折算壹日。
丁○○因過失傷害人，處拘役肆拾日，如易科罰金，以參佰元折
算壹日。
    事  實
一、乙○○於民國93年8月17日，駕駛車號U2-6493號之自小客車
    ，沿宜蘭縣礁溪鄉○○路段農宜礁27號農路由北往南方向行
    駛，於當日中午12時40分許，行經瑪僯路段農宜礁27號與28
    號之無號誌交岔路口時，本應注意該路段之行車限速為時速
    40公里，且車輛行至無號誌之交岔路口，未劃分幹、支線者
    ，如同為直行車，左方車應暫停讓右方車先行，並應注意車
    前狀況，隨時採取必要之安全措施，而當時為晴天之日間，
    該處為乾燥、無缺陷、無障礙物之柏油路面，即無不能注意
    之情事，竟疏未注意，貿然以50至60公里之時速行駛，適有
    丁○○搭載甲○○，駕駛車號IW-5528號自小客車，沿宜蘭
    縣礁溪鄉○○路段農宜礁28號農路由西往東方向行駛，行經
    上開路口時，本亦應注意車前狀況，隨時採取必要之安全措
    施，及行經無號誌之交岔路口時，應減速慢行，作隨時停車
    之準備，亦無不能注意之情事，而疏未注意，貿然行駛，致
    2車發生撞擊，造成乙○○受有頭部損傷、腦震盪、臉部撕
    裂傷、雙手背擦傷、右腕挫傷併異物存留之傷害，丁○○受
    有左側髖臼骨折及退化性關節炎、半脫位、左耳撕裂傷之傷
    害，甲○○受有頭部外傷、併前額撕裂傷、雙下肢多處擦傷
    、第12節胸椎壓迫性骨折之傷害。乙○○、丁○○於肇事後
    ，宜蘭縣警察局礁溪分局警員丙○○接獲勤務中心轉來未報
    明肇事人姓名請往處理，於前往現場處理時，乙○○主動承
    認為肇事人，嗣丙○○前往丁○○就診醫院時，丁○○在場
    ，並主動承認為肇事人，乙○○、丁○○並均自願接受裁判
    。
二、乙○○部分案經甲○○、丁○○告訴；丁○○部分案經乙○○告訴臺灣宜蘭地方法院檢察署檢察官偵查起訴。
　　理　由
一、前揭犯罪事實，業據告訴人兼被告乙○○、丁○○坦承不諱
　　 ，互核與告訴人甲○○指述情節大致相符，並有道路交通事
　　故調查報告表、道路交通事故現場圖各2紙、診斷證明書6紙
    及現場相片13紙附卷可稽。又本件車禍送請臺灣省基宜區車
    輛行車事故鑑定委員會鑑定，亦認被告乙○○駕駛自小客車
    ，行經無號誌交岔路口，屬左方車未停讓右方車先行，復超
    速行駛，為肇事主因，被告丁○○駕駛自小客車，行經無號
    誌交岔路口，未減速慢行，為肇事次因，有該會94年1月13
    日基宜鑑字第0945000102號函所附鑑定意見書1件可參。
    按行車速度，依速限標誌或標線之規定，但在未劃設車道線
    、行車分向線之道路，時速不得超過40公里。又行車時，應
    注意車前狀況，並隨時採取必要之安全措施。再車輛行至無
    號誌之交岔路口，未劃分幹、支線者，如同為直行車，左方
    車應暫停讓右方車先行，行經無號誌之交岔路口時，並應注
    意車前狀況，減速慢行，作隨時停車之準備，道路交通安全
    規則第93條第1項、第102條第1項第2款、第93條第2項、第
    94條第3項分別定有明文，被告2人駕車自應注意上揭規定，
    而依卷附之交通事故調查報告表所載，本件肇事時地之路況
    良好，無不能注意之情事，竟疏未注意而肇事，致彼此及告
    訴人甲○○受傷，其等均顯有過失，且該過失行為與其等及
    告訴人之受傷間，具有相當因果關係，事證已臻明確，被告
    2人犯行洵堪認定，應予依法論科。
二、核被告2人所為，均係犯刑法第284條第1項前段之過失傷害
    罪。被告乙○○以1過失行為致告訴人丁○○、甲○○受傷
    ，為想像競合犯，應依刑法第55條前段規定，從一重處斷。
    被告2人於肇事後，宜蘭縣警察局礁溪分局警員丙○○接獲
    勤務中心轉來未報明肇事人姓名請往處理，於前往現場處理
    時，乙○○主動承認為肇事人，嗣丙○○前往丁○○就診醫
    院時，丁○○在場，主動承認為肇事人，乙○○、丁○○並
    均自願接受裁判等情，業據證人丙○○到證結稱明確，並有
    宜蘭縣警察局礁溪分局道路交通事故肇事人自首情形紀錄表
    2紙附卷可稽，為對未發覺之犯罪自首，應依刑法第62條前
    段規定減輕其刑。爰審酌本件車禍發生被告乙○○應負較重
    之過失責任、告訴人丁○○、甲○○傷勢非輕，再分別參以
    被告乙○○、丁○○素行、智識程度、到庭態度、迄今均仍
    無法達成和解等一切情狀，分別量處如主文所示之刑，並均
    諭知易科罰金之折算標準，以示懲儆。
據上論斷，依刑事訴訟法第273條之1第1項、第299條第1項前段
，刑法284條第1項前段、第55條、第62條前段、第41條第1項前
段，罰金罰鍰提高標準條例第1條前段、第2條，判決如主文。
本案經檢察官陳嘉瑜到庭執行職務
中　　華　　民　　國　　94　　年　　9　　月　　29　　日
                  交通法庭法  官  郭淑珍
以上正本證明與原本無異
如不服本判決，應於判決送達後10日內，向本院提出上訴狀。（
需附繕本）
                          書記官  林秀麗
中　　華　　民　　國　　94　　年　　9 　　月　　30　　日
附錄法條：
刑法第284條第1項前段
因過失傷害人者，處6月以下有期徒刑、拘役或500元以下罰金。
